Luka Liuzzi

Desarrollador Full Stack y Tec. en ciberseguridad

lukaliuzzidev@gmail.com (+54) 11 5119 6494 Buenos Aires, Argentina https://lukaliuzzi.vercel.app

Desde hace mas de 3 años me desempeño como Desarrollador Full Stack. Actualmente me encuentro estudiando Ciberseguridad en la Universidad Scalabrini Ortiz. Mi nivel de inglés es B1 y actualmente sigo estudiando para perfeccionarlo. En 2021 inicie mi carrera en el mundo de la programación, participando en diferentes proyectos para diversos clientes e instituciones con tecnologías como HTML, CSS, JavaScript, React, React Native, NodeJs, TypeScript, NextJs, SQL, MongoDB, entre otras. Soy una persona proactiva y responsable, orientado al trabajo en equipo, a la resolución de problemas y al logro de objetivos. Aspiro a formar parte de una empresa en la cual pueda seguir perfeccionando mis conocimientos y que me brinde la oportunidad de crecer tanto en el área profesional como personal. En mi tiempo libre, me gusta hacer deporte, ir al gimnasio e ir a ver carreras de autos.

Proyectos desarrollados

Camino a casa

Aplicación web responsive desarrollada con: TypeScript, React, NodeJs, MongoDB

Una aplicación para facilitar la adopción de mascotas donde usuarios y refugios pueden publicar y encontrar animales.

MoviePlay

Aplicación móvil multiplataforma desarrollada con: React Native

Es una aplicación que cuenta con autenticación con Google y tiene diversas funcionalidades como mostrar películas en tendencia, ver trailers, buscar películas , agregar a favoritos, modificar datos del usuario, entre otras.

RockAndDolls

Aplicación web responsive desarrollada con: JavaScript, React, Firebase

Un e-commerce desarrollado para una clienta que tiene un emprendimiento de ropa.

Juego de preguntas multijugador online

Aplicación web responsive desarrollada con: NextJs, TypeScript, Websockets, NodeJs

Un juego en el cual cada jugador escribe 5 preguntas con respuestas multiple choice. Luego el otro jugador debe responder las preguntas para finalmente ver una puntuación que defina el ganador.

MovieFan

Aplicación web responsive desarrollada con: HTML, CSS, JavaScript

Es una página web que muestra películas catalogadas por género y permite buscar por nombre. También permite ver el tráiler de la película si está disponible.

Experiencia profesional

Programador Full Stack

Julio 2021 - Presente

Desarrollador de aplicaciones móviles y web en Boceto Agencia y en proyectos independientes, lidero equipos en el desarrollo y mejora de aplicaciones. Mi enfoque se centra en soluciones técnicas y creativas, destacando mi habilidad para trabajar de manera multidisciplinaria y comunicarme asertivamente para garantizar la eficiencia y robustez de los proyectos.

Tutor / Profesor de programación

Octubre 2021 - Presente

Doy clases de desarrollo web full stack en CoderHouse, Global Academy y de manera particular enseñando a estudiantes avanzados y profesionales de programación, haciendo énfasis en diseño de interfaces y desarrollo de aplicaciones móviles y web, así como también optimización de SEO y manejo de bases de datos. Es una experiencia gratificante ya que me permite trabajar en equipo y estar constantemente en contacto con las ultimas tecnologías del mercado.

Formación Académica

Licenciatura Universitaria en Ciberseguridad - UNSO 2023 - Presente

Inglés nivel B1 - Particular Presente

Carrera de Desarrollo Full Stack - CoderHouse 2021 - 2022

Secundario Bachiller Completo - Colegio Manuel Belgrano Egreso en 2019